臺灣高等法院刑事判決　　　　　　 93年度交上更(一)字第6號
上　訴　人
即　被　告　丁○○
上列上訴人因過失致死案件，不服臺灣桃園地方法院89年度交訴
字第102號，中華民國89年9月1日第一審判決（起訴案號：臺灣
桃園地方法院檢察署89年度偵字第10594號），經判決後由最高
法院發回更審，本院判決如左：
    主  文
原判決撤銷。
丁○○無罪。
    理  由
一、檢察官起訴要旨：
（一）、起訴事實：
        被告丁○○係水電工，平日以駕駛小貨車修理水電為業
        ，於民國89年5月10日凌晨0時15分許，駕駛ＫＡ─0410
        號自用小貨車，沿桃園縣桃園市○○路，由大興西路往
        三民路方向，在永安路與民安路路口暫停欲用餐時，本
        應注意交岔路口10公尺內不得臨時停車，且依當時客觀
        情狀，並無不能注意情事，竟疏未注意，將其所駕駛自
        用小貨車停放在路段與民安路之交岔路口5.6公尺內，
        適有被害人丙○○騎車號ＲＸＯ─671號機車，疏未注
        意，機車車頭自後撞及同向上開自用小貨車之左後側而
        滑倒在地，致受有頭部外傷併發硬腦膜下血腫及腦挫傷
        等傷害，經送醫急救仍不治死亡。
（二）、起訴法條：刑法第276條第2項之業務過失致人於死罪。
（三）、起訴證據：證人楊秀霞（起訴書誤載為楊秀麗）於警詢
        之證詞、道路交通事故調查報告表、現場照片、勘驗筆
        錄、相驗屍體證明書、驗斷書。
二、本院的判斷：
（一）、被告於警詢、偵查及原審雖坦承上開小貨車係其駕駛，
        惟其於本院前審及本院更一審則否認有業務過失致人於
        死之犯行，，辯稱其非豐富公司員工，亦非駕駛人，肇
        事小貨車是由戊○○所駕駛及停放等語。是本件首應審
        究者，為肇事之車輛究係由何人駕駛？
（二）、經查，證人即豐富公司之負責人乙○○於本院結證稱：
        被告於89年5月10日並非其公司員工，至93年7月前1、2
        個月才到公司打零工，戊○○當時則在其公司打零工，
        戊○○曾開公司的車子出去；案發後警察打電話到其家
        ，警察告知其公司之車子違規停車出車禍，其回去瞭解
        ，到底是何人開的車子，結果遇到戊○○，戊○○說他
        們（戊○○、丁○○、甲○○）開車出去吃消夜；公司
        車子是放在倉庫裡，鑰匙也掛在倉庫裡，員工隨時可以
        取用等語（本院93年7月22日筆錄）。經核與證人戊○
        ○於本院結證稱其本身是豐富公司固定的員工，工作8
        、9年，公司有固定的師傅，如果工作很多才會從外面
        找師傅來幫忙，被告也是其幫老闆從外面調來的師傅，
        車禍發生之前，他曾經在豐富公司做過幾天，車禍發生
        當天他不是豐富公司的員工等語相符（見本院93年7月
        22 日、同年8月26日筆錄）。足見被告於案發時並非豐
        富公司員工，應無駕駛該公司車輛外出之情事。
（三）、證人戊○○於本院前審及本院更一審均坦承肇事車輛係
        其所駕駛，經與被告隔離訊問，兩人並就當天開車外出
        之過程、於車上之位置及事後和解之情節均相符合，兩
        人就供出本案真正之駕駛人後將另有刑責之結果亦稱瞭
        解。衡諸常情，若證人戊○○未駕駛上開小貨車，顯無
        出庭作證自證其有罪之理。況供出真正肇事者後，被告
        亦將另負刑責，若確無頂替之事，實無供出證人戊○○
        使其與被告二人均負刑責之理。故證人戊○○及被告所
        言應堪採信。
（四）綜上所述，上開肇事車輛既非被告所駕駛，被告顯無過失
      致人於死之犯行。本件檢察官所舉事證亦僅能證明被害人
      之死亡與上開小貨車違規停放有關，並無法積極證明被告
      犯罪。本院依據職權調查結果，也沒有其他不利於被告的
      事證。原審判處被告有罪，尚有違誤。被告上訴據此指摘
      原審判斷不當，為有理由，應由本院撤銷原判決，並改判
      被告無罪。
三、適用的法律：
    刑事訴訟法第369條第1項前段、第364條、第301條第1項。
本案經檢察官錢漢良到庭執行職務
中　　華　　民　　國　　94　　年　　8 　　月　　26　　日
　　　　　　　　　刑事第十六庭  審判長法　官  曾德水
　　　　　　　　　　　　　　　　　　  法　官  江國華
　　　　　　　　　　　　　　　　　　  法　官  廖紋妤
以上正本證明與原本無異。
如不服本判決，應於收受送達後十日內向本院提出上訴書狀，其
未敘述上訴之理由者並得於提起上訴後十日內向本院補提理由書
（均須按他造當事人之人數附繕本）。
                                      書記官  王增華
中　　華　　民　　國　　94　　年　　8 　　月　　30　　日
